臺北高等行政法院裁定  
110年度交上字第112號
上  訴  人  許石衡                                    
被 上訴 人  新北市政府交通事件裁決處


代  表  人  李忠台              
訴訟代理人  黃慧婷  律師  
上列當事人間因交通裁決事件，上訴人對於中華民國110年2月23
日臺灣新北地方法院109年度交字第630號行政訴訟判決，提起上
訴，本院裁定如下： 
　　主  文
上訴駁回。
上訴審訴訟費用新臺幣柒佰伍拾元由上訴人負擔。 
　　理  由
一、按對於交通裁決事件之判決提起上訴，非以其違背法令為理
     由，不得為之，行政訴訟法第237條之9第2項準用第235條
    第2項規定甚明。又依同法第237條之9第2項準用第236條之2
    第3項、第243條第1項規定，判決不適用法規或適用不當者
    ，為違背法令；而判決有第243條第2項所列各款情形之一者
    ，為當然違背法令。
二、是當事人對於地方法院交通裁決事件之判決上訴，如依行政
    訴訟法第237條之9第2項準用第236條之2第3項、第243條第1
    項規定，以判決有不適用法規或適用不當為理由時，其上訴
    狀或理由書應表明原判決所違背之法令及其具體內容；若係
    成文法以外之法則，應揭示該法則之旨趣，倘為司法院解釋
    ，則為揭示該解釋之字號或其內容。如以行政訴訟法第237
    條之9第2項準用第236條之2第3項、第243條第2項所列各款
    情形為理由時，其上訴狀或理由書，應揭示合於該條項各款
    之事實。上訴狀或理由書如未依此項方法表明者，即難認為
    已對交通裁決事件之判決之違背法令有具體之指摘，其上訴
    自難認為合法。
三、本件上訴人於民國108年9月8日上午10時15分許，駕駛車牌
    號碼OOOOOO號營業遊覽大客車，行經嘉義市興業東路與國華
    街有燈光號誌管制之交岔路口，因有闖紅燈之違規事實，經
    嘉義市政府警察局以定期於網站公布設置地點之固定式科學
    儀器取得證據資料後，以108年9月26日嘉市警交字第LAE248
    137號舉發違反道路交通管理事件通知單逕行舉發車主，該
    車主於應到案日期108年11月10日前辦理歸責予上訴人，被
    上訴人以108年11月27日新北裁管字第1084712391號函通知
    上訴人到案依法辦理。嗣被上訴人審認上訴人前開違規事實
    明確，依道路交通管理處罰條例(下稱處罰條例)第53條第1
    項等規定，以109年11月23日新北裁催字第48-LAE248137號
    違反道路交通管理事件裁決書(下稱原處分)，對上訴人裁處
    罰鍰新臺幣(下同)3,600元，並記違規點數3點，且上訴人領
    有聯結車駕駛執照，前於108年7月11日，駕駛營業小客車經
    測試檢定有酒精濃度超過規定標準之違規事實，經被上訴人
    依處罰條例第35條第1項第1款、第68條第2項規定，以108年
    12月6日新北裁催字第48-C15757153號違反道路交通管理事
    件裁決書對上訴人裁處併記違規點數5點，因上訴人1年內違
    規點數共達6點以上，被上訴人依處罰條例第68條第2項規定
    ，以原處分吊扣其駕駛執照24個月。上訴人不服，提起行政
    訴訟，訴請撤銷原處分，經臺灣新北地方法院以109年度交
    字第630號判決駁回(下稱原判決)，提起本件上訴，主張略
    以：被上訴人以上訴人一違規行為處以三種裁罰，顯與一行
    為一罰之行政原則不合，亦與憲法規定之比例原則不符，原
    判決未予審酌，顯有違誤，又上訴人已繳納3,600元，被上
    訴人要求尚須補繳1,800元，違反行政處罰之原則，且違公
    法行政之誠信原則。上訴人為職業駕駛，以駕駛計程車或大
    客車賺取所得，維持全家生計，一旦吊扣駕駛執照24個月，
    將使上訴人失業，全家將無收入維持生活，造成家庭破碎，
    被上訴人無異以行政裁決，剝奪上訴人之生存權、工作權，
    顯有違反憲法之情事，俱見原判決確有違誤。上訴人前已因
    酒駕吊扣計程車駕駛執照，應已達處罰及警惕之效果，再因
    同一事由之酒駕違規記點5點及本件違規記點3點，而吊扣大
    客車駕駛執照24個月，顯有重複處罰之嫌，原判決未審究及
    此，亦有違誤等語。核其上訴意旨，並未具體說明原判決違
    背法令之理由。其所為上開爭執，無非係重述前已提出，且
    為原判決指駁不可採之主張，復執詞再為指摘，而非具體表
    明合於不適用法規、適用法規不當、或行政訴訟法第243條
    第2項所列各款之事實，難認對原判決之如何違背法令已有
    具體之指摘。依前開規定及說明，應認其上訴為不合法，應
    予駁回。
四、結論，本件上訴為不合法。依行政訴訟法第237條之8第1項
    、第237條之9第2項、第236條之2第3項、第249條第1項前段
    、第104條，民事訴訟法第95條、第78條，裁定如主文。
中　　華　　民　　國　　111 　年　　5 　　月　　27　　日
                    臺北高等行政法院第五庭
                              審判長法  官  蘇嫊娟
                                    法  官  魏式瑜
                                    法  官  劉正偉
上為正本係照原本作成。
不得抗告。
中　　華　　民　　國　　111 　年　　5 　　月　　27　　日
                                    書記官　鄭聚恩